臺灣基隆地方法院刑事判決　　　　　　　　　　　　　九十一年度訴字第一八七號
　　公　訴　人　臺灣基隆地方法院檢察署檢察官
　　被　　　告　丁　○
右列被告因贓物案件，經檢察官提起公訴（九十一年度偵字第七三八號），本院判決
如左：
    主  文
丁○連續收受贓物，累犯，處有期徒刑伍月，如易科罰金，以佰元折算壹日。
    事  實
一、丁○前因竊盜案件，經本院八十五年度訴字第二七六號判處有期徒刑二月確定，
    於八十六年二月二十三日執行完畢，猶不知悔改，明知如下表所示之機車三輛，
    均係他人失竊之贓車，竟於八十八年至九十年間，向姓名年籍不詳之人分別收受
    該三輛贓車，並將其中編號一所示贓車，改懸掛ＦＶＧ─１８６號車牌供己騎乘
    使用，另將編號二、三所示贓車，放置在其台北縣瑞芳鎮○○路二八四號住處，
    欲將機車上之零件拆卸使用。嗣經警於九十一年二月十八日下午三時三十分許，
    在台北縣瑞芳鎮○○路二八四號前發覺丁○所騎ＦＶＧ─１８６號車牌與引擎號
    碼不符，因而查獲上情。
    ┌──┬───┬───────┬────┬─────────────┐
    │編號│廠牌  │車號          │被害人  │備註                      │
    ├──┼───┼───────┼────┼─────────────┤
    │一  │光陽牌│ＡＴＱ─９７６│甲○○  │於八十八年十一月四月十四時│
    │    │車色紅│引擎號碼：    │        │許，在基隆市○○路一五五號│
    │    │      │SA25AX-208877 │        │前失竊                    │
    ├──┼───┼───────┼────┼─────────────┤
    │二  │台鈴牌│ＬＤＲ─８７０│乙○○  │於九十年七月二十六日二十二│
    │    │車色銀│引擎號碼：    │        │時許，在基隆市○○路與愛四│
    │    │      │DF00000000    │        │路口失竊                  │
    ├──┼───┼───────┼────┼─────────────┤
    │三  │光陽牌│ＬＤＮ─９９２│郭春煌  │於八十九年八月十五日二十三│
    │    │車色紅│引擎號碼：    │        │時許，在基隆市○○路「二二│
    │    │  │SA25AX-256820 │        │八公園」旁遭竊            │
    └──┴───┴───────┴────┴─────────────┘
二、案經基隆市警察局第三分局報告臺灣基隆地方法院檢察署檢察官偵查起訴。
    理  由
一、訊據被告丁○固坦承騎用上表編號一所示機車及收受上表編號二、三所示機車用
    供拆卸零件，惟矢口否認有何收受贓物犯行，辯稱：上表編號一之重型機車，係
    伊於三、四年前，在台北縣板橋市購買之二手機車，買來時即已懸掛ＦＶＧ─１
    ８６號車牌，另二部機車，是伊二、三年前在八堵、四腳亭等地撿廢鐵所撿到的
    ，二部都沒有車牌，伊不知該三輛機車係贓車云云。經查：
  (一)上表編號一所示光陽牌機車，係引擎號碼ＳＡ２５ＡＸ─２０８８７７之重型機
    車，其原發照車牌號碼係ＡＴＱ─９７６號，所有人為甲○○，該機車於八十八
    年十一月四日十四時許，在基隆市○○區○○路一五五號前遭竊，業經車主甲○
    ○於八十八年十一月六日十六時許向基隆市警察局第三分局碇內派出所報案失竊
    ，此有上開機車之車籍查詢認可資料表、車輛竊盜個別查詢報表各一紙在卷可按
    ，並經被害人甲○○於警訊中陳述甚詳。而被告所使用之ＦＶＧ─１８６號機車
    車牌，其登記之機車引擎號碼為ＳＡ２５ＡＹ─１０３７４５號，係被告於八十
    六年十月十七日由前手戊○○過戶予被告，有交通部公路總局台北區監理所板橋
    監理站九十一年五月二十八日九一板監一字第九一○三○九一號函檢附ＦＶＧ─
    １８６號機車新領牌照登記書一紙、過戶登記書二紙在卷可按。又本院依職權傳
    訊證人戊○○即台北縣板橋市「豪泰機車行」負責人於本院調查中結證稱：伊於
    八十六年間有出售車牌號碼ＦＶＧ─１８６號光陽牌重型機車一部予被告，伊買
    入及賣出二手機車均經核對車牌號碼、引擎號碼與機車行車執照是否相符等語；
    被告亦於本院調查中自陳其買入該機車時有核對無誤。是被告於八十六年十月十
    七日向戊○○買入之車牌號碼ＦＶＧ─１８６號機車確係引擎號碼為ＳＡ２５Ａ
    Ｙ─１０３７４５號之機車，而上表編號一引擎號碼ＳＡ２５ＡＸ─２０８８７
    ７之重型機車，係登記車主甲○○於八十八年十一月四日所失竊，被告所有之Ｆ
    ＶＧ─１８６號機車車牌號碼竟懸掛於上開失竊機車之車身上，經警當場查獲，
    而該機車係由被告經常騎用，亦為被告所自承，是被告所辯稱上表編號一之機車
    即為伊於八十六年間所買入云云，顯屬無稽，不足採信。
  (二)上表編號二、三所示機車，分別係乙○○、郭春煌所有，而分別於九十年七月二
    十六日二十二時許在基隆市○○路與愛四路口、八十九年八月十五日二十三時許
    在基隆市○○路「二二八公園」旁遭竊等情，業據被害人乙○○、丙○○於警訊
    中指訴綦詳，且有「車輛竊盜、車牌失竊資料個別查詢報表─查詢車輛認可資料
    」、「車籍作業系統─查詢認可資料」各二份在卷足憑。被告自陳以撿拾廢鐵為
    業，惟上表編號二、三所示之機車，均為西元一九九八年份出廠之機車，失竊時
    並非老舊，有前開查詢認可資料足憑，且均由被害人等使用中，外觀上絕無誤認
    係屬廢棄機車之理，況機車係經監理機關登記有案、所有權歸屬明確之物，要無
    得以任意主觀斷定為無主之物。被告既以撿拾廢鐵為業，自亦知悉甚詳，其所辯
    稱係見該二機車為廢棄車而撿回住處云云，亦屬無稽，無足採信其對於前開機車
    之來源有疑顯知之甚詳；此外，並有贓物認領保管收據三紙附卷可稽，被告犯行
    已堪認定，應依法論科。
二、被告丁○明知上表編號一至三號機車均係他人失竊之贓物而仍予收受供己使用或
    拆用零件，核其所為，係犯刑法第三百四十九條第一項之收受贓物罪。公訴意旨
    以上表編號一所示機車係被告向不詳姓名之人所故買之贓物，因認被告就該部分
    係犯刑法第三百四十九條第二項之故買贓物罪等語；惟查，被告所稱伊於二、三
    年前曾於台北縣板橋市購買車號ＦＶＧ─１８６之機車，業經本院向監理機關查
    證屬實，並經證人戊○○到庭證述無訛，已如前述，被告雖收受使用上表編號一
    所示機車而懸掛車號ＦＶＧ─１８６牌照，然尚無何證據證明該上表編號一所示
    機車係被告有償買入，依罪疑唯有利於被告之原則，被告受該贓車之持有應僅成
    立刑法第三百四十九條第一項之收受贓物罪，公訴人起訴法條容有未洽，惟其基
    本事實同一，應變更其起訴之法條。被告所為多次收受贓物行為，均係同種類物
    品，且時距非遠，所犯罪名相同，顯係出於概括之犯意為之，為連續犯，應依刑
    法第五十六條之規定以一罪論，並加重其刑；又被告前因犯竊盜罪，經本院八十
    五年度訴字第二七六號判處有期徒刑二月確定，於八十六年二月二十三日執行完
    畢，有臺灣高等法院被告全國前案紀錄表一份在卷可按，其於有期徒刑執行完畢
    後五年內再犯本件有期徒刑以上之罪，為累犯，應依刑法第四十七條規定，遞加
    重其刑。爰審酌被告前曾犯有多次竊盜罪之不良素行，以撿拾舊貨廢鐵為業竟不
    思以正當方法取得貨品，而明知不法仍收受贓車騎用及拆卸零件，雖係貪圖小利
    所致，然一犯再犯，惡性非輕，併其犯後猶飾詞圖卸、未見悔意之態度等一切情
    狀，量處如主文所示之刑，以示懲罰而儆再犯，並諭知易科罰金之折算標準。
三、據上論斷，應依刑事訴訟法第二百九十九條第一項前段、第三百條，刑法第五十
    六條、第三百四十九條第一項、第四十七條、第四十一條第一項，罰金罰鍰提高
    標準條例第一條前段、第二條，判決如主文。
本案經檢察官熊南彰到庭執行職務。
中      華      民      國    九十一    年      八      月      八      日
                                臺灣基隆地方法院刑事第二庭
                                          法  官  蔡  岱  霖
右正本證明與原本無異。
對於本件判決如有不服，應於收受送達後十日內，向本院提出上訴書狀，上訴於臺灣
高等法院，並按他造當事人之人數附具繕本。
                                          書記官  許  世  賢
中      華      民      國    九十一    年      八      月      八      日
附錄論罪法條
刑法第三百四十九條第一項：
收受贓物者，處三年以下有期徒刑、拘役或五百元以下罰金。
